【裁判字號】    94,訴,2851
【裁判日期】    950525
【裁判案由】    槍砲彈藥刀械管制
【裁判全文】
臺灣板橋地方法院刑事判決              94年度訴字第2851號
公  訴  人  臺灣板橋地方法院檢察署檢察官
被      告  乙○○
上列被告因違反槍砲彈藥刀械管制條例案件，經檢察官提起公訴
（九十四年度核退偵字第七一九號），本院判決如下：
    主  文
乙○○未經許可，持有可發射子彈具有殺傷力之改造手槍，處有
期徒刑壹年拾月，併科罰金新臺幣萬元，罰金如易服勞役，以
銀圓佰元即新臺幣玖佰元折算壹日。扣案仿ＦＮ廠１９１０型
半自動手槍製造之金屬玩具手槍換裝土造金屬槍管而成之改造手
槍壹枝（槍枝管制編號：0000000000號）沒收之。
    事  實
一、乙○○於民國九十三年八、九月間某日，在秦星煌位於臺北
    縣三重市某處之住處內，向秦星煌借得仿ＦＮ廠１９１０型
    半自動手槍製造之金屬玩具手槍換裝土造金屬槍管而成之改
    造手槍一枝（槍枝管制編號：0000000000號）後
    ，即未經許可持有之，其後因友人甲○○需槍防身，即於同
    月間某日，在甲○○位於臺北縣三重市○○路一一０號九樓
    之九租屋處內，將之轉交予甲○○。嗣經警於九十三年十一
    月十七日十四時許，在甲○○前揭租屋處當場查獲，並扣得
    前揭手槍一支，因而查悉上情。
二、案經臺北市政府警察局移送臺灣板橋地方法院檢察署檢察官
    偵查起訴。
    理  由
一、訊據被告乙○○對其於前揭時地自秦星煌處取得手槍一支後
    並交予甲○○等情固供承不諱，核與證人甲○○於本院審理
    時具結證述所言大致相符，並有內政部警政署刑事警察局九
    十四年一月二十六日刑鑑字第０九三０二三三六五一號槍彈
    鑑定書（核退偵字卷第四三至五一頁）附卷可稽，惟矢口否
    認有何未經許可持有改造手槍犯行，辯稱：伊只是一時好奇
    才向乾哥哥秦星煌借來該槍，並不知道該槍為真槍，伊如果
    知道，就不會借了；伊後來想要趕緊還給秦星煌，但是都無
    法聯絡上他，所以才將槍交給甲○○，請其代為轉交云云。
    然查，證人甲○○於本院審理時具結證稱伊並不認識秦星煌
    或綽號秦始皇的人（本院卷第六一頁），且被告當初交付手
    槍時並沒有說是要請伊轉交給他人（本院卷第六三頁），當
    時因為伊被打，被告才將手槍寄放在伊那邊（本院卷第六二
    頁）等語明確，核與被告辯稱是要請甲○○轉交予秦星煌云
    云即有齟齬，且查證人甲○○與被告間雖有金錢借貸關係，
    但究無任何仇恨或不愉快的事情，業據證人甲○○供述明確
    ，其應無刻意為與被告辯詞相反之虛偽證詞而自陷偽證罪責
    之理。其次，被告雖辯稱其不知該槍為真槍，但該槍在外觀
    上與真槍相仿，業據證人甲○○證述明確（本院卷第六四頁
    ），且倘非真槍，而僅係一般之玩具槍，以被告自稱其與秦
    星煌為乾哥哥乾弟弟之關係，被告大可等待秦星煌索回時再
    行歸還，而無急忙找甲○○代為轉交之必要，故其辯詞相互
    間亦有捍格之處。再參以被告曾於警詢時自稱：「我只有拿
    出去向朋友炫耀過」（核退偵字卷第二四頁），益徵被告心
    中對於該槍為具有殺傷力之改造手槍乙節，實際上應當有所
    認識，其辯稱不知該槍為真槍云云，諒係事後卸責之詞，並
    不足採。本件事證明確，被告犯行洵堪認定。
二、查被告行為後，槍砲彈藥刀械管制條例業經總統於九十四年
    一月二十六日以華總一義字第○九四○○○一○一○一號令
    修正公布，並自九十四年一月二十八日生效施行，原條例第
    八條與第十條、第十一條合併修正移列為修正條文第八條，
    原條例第十、十一條刪除；修正前槍砲彈藥刀械管制條例第
    十一條第四項之未經許可持有可發射子彈具有殺傷力之各式
    槍砲罪，移至新法第八條第四項，除將舊法規定之「槍砲」
    修正為「槍枝」外，修正前之法定刑為一年以上七年以下有
    期徒刑，併科新臺幣七百萬元以下罰金，修正後槍砲彈藥刀
    械管制條例第八條第四項係規定：「未經許可持有第四條第
    一項第一款所定其他可發射金屬或子彈具有殺傷力之各式槍
    枝者，處三年以上十年以下有期徒刑，併科新臺幣七百萬元
    以下罰金」，比較新舊法結果，以修正前之舊法對於被告較
    為有利，自應依刑法第二條第一項但書之規定，適用修正前
    即九十年十一月十四日修正公布之槍砲彈藥刀械管制條例第
    十一條第四項之規定處斷。是核被告所為，應係犯修正前槍
    砲彈藥刀械管制條例第十一條第四項之未經許可持有可發射
    子彈具有殺傷力之手槍罪。爰審酌被告之素行（有臺灣高等
    法院被告前案紀錄表附卷可稽），犯罪之動機目的，智識程
    度（國中畢業），所犯未經許可持有槍彈罪對於社會秩序之
    危害程度，以及犯後態度等一切情狀，量處如主文所示之刑
    ，罰金部分並諭知如易服勞役之折算標準。末查扣案改造手
    槍一支，乃違禁物，應依刑法第三十八條第一項第一款沒收
    之。
據上論斷，應依刑事訴訟法第二百九十九條第一項前段，修正前
槍砲彈藥刀械管制條例第十一條第四項，刑法第十一條前段、第
二條第一項但書、第四十二條第二項、第三十八條第一項第一款
，罰金罰鍰提高標準條例第二條，現行法規所定貨幣單位折算新
臺幣條例第二條，判決如主文。
本案經檢察官王家春到庭執行職務。
中    華    民    國    95    年    5     月    25    日
                  刑事第八庭?審判長法  官  潘翠雪
                                    法?官  王士珮
                                    法?官  楊明佳
上列正本證明與原本無異。
如不服本判決，應於判決送達後十日內向本院提出上訴狀（應附
繕本），上訴於臺灣高等法院。
                                    書記官  黃炎煌
中    華    民    國    95    年    5     月    25    日
附錄法條：
修正前槍砲彈藥刀械管制條例第十一條
未經許可，製造、販賣或運輸第四條第一項第一款所稱其他可發
射金屬或子彈具有殺傷力之各式槍砲者，處五年以上有期徒刑，
併科新臺幣一千萬元以下罰金。
未經許可，轉讓、出租或出借前項所列槍砲者，處三年以上十年
以下有期徒刑，併科新臺幣七百萬元以下罰金。
意圖供自己或他人犯罪之用，而犯前二項之罪者，處無期徒刑或
七年以上有期徒刑，併科新臺幣一千萬元以下罰金。
未經許可，持有、寄藏或意圖販賣而陳列第一項所列槍砲者，處
一年以上七年以下有期徒刑，併科新臺幣七百萬元以下罰金。
第一項至第三項之未遂犯罰之。


司法院資訊處製作；財團法人民間司法改革基金會備份。
